【裁判字號】    98,簡上,432
【裁判日期】    980811
【裁判案由】    傷害
【裁判全文】
臺灣桃園地方法院刑事判決             98年度簡上字第432號
上  訴  人  乙○○
即被告
上列上訴人即被告因傷害案件，不服本院簡易庭民國98年3 月23
日97年度壢簡字第2515號第一審刑事簡易判決（聲請簡易判決處
刑案號：96年度偵字第27376 號），提起上訴，本院管轄第二審
之合議庭判決如下：
    主  文
上訴駁回。
    事  實
一、甲○○、江振忠為兄弟關係，乙○○與甲○○、江振忠2 人
    為鄰居，甲○○兄弟因懷疑家中所飼養之犬隻遭乙○○毒死
    ，遂與真實姓名年籍不詳成年之7 名友人，於民國96年10月
    3 日凌晨0 時50分許，至桃園縣龍潭鄉三坑村116 號乙○○
    住處理論，詎雙方因而發生爭執，乙○○竟基於傷害之犯意
    ，持其所有置於上址住處門口內側之鐵鏟毆打甲○○之左手
    腕及左膝蓋，致甲○○受有胸部挫傷、左手腕皮下瘀血、右
    手背擦傷及左膝皮下瘀血等傷害（甲○○、江振忠傷害乙○
    ○部分，未經上訴，業經原審判決確定）。
二、案經甲○○訴由桃園縣政府警察局龍潭分局報請臺灣桃園地
    方法院檢察署檢察官偵查後聲請簡易判決處刑。
    理  由
壹、程序方面：
一、按被告以外之人於偵查中向檢察官所為之陳述，除顯有不可
    信之情況者外，得為證據，刑事訴訟法第159 條之1 第2 項
    定有明文。查證人江振忠於偵查中既係以證人身份陳述，且
    經檢察官告以具結義務及偽證處罰後命之朗讀結文具結，因
    上開證人均係於負擔偽證罪處罰之心理下證述，並以具結擔
    保其供述真實性，復無受其他不當外力干擾情形，可信性極
    高，本院審酌上開各該證人於偵查中具結證述之際，其外部
    附隨之環境或條件並無不當，是依上說明，其等於偵查中所
    為證言，均具有證據能力，而得為證據。
二、次按被告以外之人於審判外之言詞或書面陳述，除法律有規
    定者外，不得作為證據；被告以外之人於審判外之陳述，經
    當事人於審判程序同意作為證據，法院審酌該言詞陳述或書
    面陳述作成時之情況，認為適當者，亦得為證據。當事人、
    代理人或辯護人於法院調查證據時，知有第159 條第1 項不
    得為證據之情形，而未於言詞辯論終結前聲明異議者，視為
    有前項之同意，刑事訴訟法第159 條第1 項及第159 條之5
    分別定有明文。查告訴人甲○○於警詢、偵查中證述及證人
    江振忠警詢所為陳述，固屬傳聞證據，惟檢察官及被告就前
    揭審判外陳述之證據能力，於本院準備程序及審判期日時均
    不爭執，且迄至言詞辯論終結前亦未再聲明異議。經核上開
    證據資料製作時之情況，查無違法不當或證明力明顯過低之
    瑕疵，亦認為以之作為證據應屬適當。
三、再者，本案認定事實所引用之文書證據，並無證據證明係公
    務員違背法定程式所取得，亦無刑事訴訟法第159 條之4 之
    顯有不可信之情況與不得作為證據之情形。本院斟酌本案卷
    內之證據並非非法取得，亦無證明力明顯過低之情形，且經
    本院於審判期日依法進行證據之調查、辯論，被告於訴訟上
    之程序權即已受保障，故前揭各該證據，均得採為證據，合
    先敘明。
貳、實體方面：
一、訊據被告矢口否認有何傷害之犯行，辯稱：我沒有打甲○○
    ，當天是甲○○、江振忠夥同7 、8 名共犯至伊住處，1 個
    人面對10幾個人，而且是睡夢中被敲打鐵門聲吵醒，被10幾
    個人圍毆，如何傷害他們云云。
二、經查：
    上開犯罪事實，業經證人即告訴人甲○○於警詢時證述：「
    我是因家中飼養的狗被人毒死要前去找乙○○理論，但他態
    度很差並且手持鐵鏟，雙方發生口角後他就拿該鐵鏟往我身
    上打；（乙○○持鐵鏟毆打你身上何處？）左手腕及左膝蓋
    位置」；於檢察官偵訊時證述：「（在何處理論？有無進入
    乙○○家？）在乙○○家門口講，沒有進入他家，鐵鏟是放
    在門口內側，我當時只有問乙○○說我家的狗是否被你毒死
    ，他回答說不是，但是我不相信，之後乙○○很生氣，就拿
    起鐵鏟打我」等語明確（見偵卷第12、48頁），核與證人江
    振忠於警詢中證稱：「當時因我哥哥甲○○懷疑乙○○毒死
    我家所飼養的狗，前去找乙○○理論，我陪我哥哥一同前往
    ，對方乙○○腦羞成怒，趁我哥哥不注意的時候，就拿起他
    家的鐵鏟攻擊我哥哥，造成我哥哥手及膝蓋受傷」等語（見
    偵卷第8 頁）；於偵查中具結證稱：「（乙○○拿何農具攻
    擊甲○○？）是照片編號6 的圓鍬，乙○○先打甲○○的手
    及膝蓋，甲○○把乙○○圓鍬奪下來丟在乙○○家的外面，
    之後乙○○與甲○○就在乙○○家門口外面互毆，是用手互
    毆，沒有使用工具」等語（見96年度偵字第2737 6號卷第50
    頁），渠等上開證述各節前後相符一致，並有敏盛綜合醫院
    龍潭分院診斷證明書1 紙在卷可憑，益徵告訴人甲○○前開
    指訴情節應非子虛，堪予採信。被告辯稱：未打甲○○云云
    。但查：甲○○受有胸部挫傷、左手腕皮下瘀血、右手背擦
    傷及左膝皮下瘀血之傷害，已如前述，而案發當時僅被告1
    人在家，並無任何被告乙○○之親友在場，已據被告供陳在
    卷（本院卷第23頁），而衡諸常情陪同甲○○前去之7 名友
    人既係為甲○○之事前往助陣協助理論，自應無無故毆打甲
    ○○之可能，甚且江振忠為甲○○之弟，更無傷害甲○○之
    理，基此，苟非被告因甲○○前去理論所豢養犬隻遭毒死之
    事而發生口角爭執，進而憤起毆打甲○○成傷，則甲○○前
    述所受傷勢何來？被告前開辯解，無非事後畏罪避究之詞，
    不值採信。綜上，本件事證明確，被告上開傷害犯行洵堪認
    定，應予依法論科。
三、核被告乙○○所為，係犯刑法第277 條第1 項之傷害罪。原
    審認被告罪證明確，引用刑事訴訟法第449 條第1 項前段、
    第454 條第2 項，刑法第277 條第1 項、第41條第1 項前段
    ，刑法施行法第1 條之1 第1 項、第2 項前段，並審酌被告
    先行動手毆打甲○○之犯罪情節，兼衡被告之動機、目的、
    所造成之傷害程度及犯後態度等一切情狀，逕以簡易判決量
    處被告拘役30日，並諭知易科罰金之折算標準，另敘明被告
    乙○○用以傷害甲○○之鐵鏟1 支為被告乙○○所有，，此
    為被告乙○○所自承，雖未扣案，但無證據證明已滅失，依
    刑法第38條第1 項第2 款規定宣告沒收，經核認事用法並無
    違誤，量刑亦屬妥適，應予維持。被告上訴意旨猶執前詞否
    認犯罪，為無理由，應予駁回。
據上論斷，應依刑事訴訟法第455 條之1 第1 項、第3 項、第36
8 條，判決如主文。
本案經檢察官吳佳美到庭執行職務。
中    華    民    國    98    年    8     月    11    日
                  刑事第八庭  審判長法  官  林惠霞
                                    法  官  呂綺珍
                                    法  官  張瓊華
以上正本證明與原本無異。
不得上訴。
                                    書記官  李宜娟
中    華    民    國    98    年    8     月    11    日


司法院資訊處製作；財團法人民間司法改革基金會備份。
